【裁判字號】    98,中簡上,515
【裁判日期】    980707
【裁判案由】    竊盜
【裁判全文】
臺灣臺中地方法院刑事判決           98年度中簡上字第515號
上  訴  人  庚○○
即  被  告
上列被告因竊盜案件，不服臺灣臺中地方法院臺中簡易庭九十八
年度中簡字第一一六五號中華民國九十八年四月二日第一審簡易
判決（聲請案號：臺灣臺中地方法院檢察署九十八年度速偵字第
一三二四號），提起上訴，本院判決如下：
    主    文
上訴駁回。
庚○○緩刑貳年，緩刑期間付保護管束，並向指定之公益團體、
地方自治團體或社區提供伍拾小時之義務勞務。
    犯罪事實及理由
一、本案經本院審理結果，認第一審簡易判決認事用法及量刑均
    無不當，應予維持，並引用第一審判決書記載之事實、證據
    及理由（詳附件），及增引和解書及臺灣高等法院被告前案
    紀錄表為證據。
二、上訴意旨略以：業與被害人達成和解，請求從輕量刑等語。
三、按刑罰之量定，固屬法院自由裁量之職權行使，但仍應審酌
    刑法第五十七條所列各款事由及一切情狀，為酌量輕重之標
    準，並非漫無限制；在同一犯罪事實與情節，如別無其他加
    重或減輕之原因，下級審法院量定之刑，亦無過重或失輕之
    不當情形，則上級審法院對下級審法院之職權行使，原則上
    應予尊重（有最高法院八十五年臺上字第二四四六號判決意
    旨可資參照）。次按刑法第三百二十條第一項竊盜罪之法定
    本刑為五年以下有期徒刑、拘役或五百元以下罰金。經查，
    上訴人即被告庚○○對於犯罪事實均坦承不諱，核與證人戊
    ○○、甲○○、辛○○、己○○、丁○○、丙○○及李宗達
    證述情節相符，並有贓物認領保管單、照片、位置圖等附卷
    可稽，事證明確，原審就被告之竊盜犯行，審酌被告尚值壯
    年，卻不思正途，以此竊盜之方式獲利，損害他人之財產法
    益，兼衡被告坦承犯行，態度良好，及所竊財物之數量、價
    值等一切情狀，依刑事訴訟法第四百四十九條第一項、第四
    百五十四條第二項，刑法第三百二十條第一項、第四十一條
    第一項前段，刑法施行法第一條之一第一項、第二項前段，
    判處被告拘役五十日，如易科罰金，以新臺幣一千元折算一
    日，其法律適用及量刑均屬妥適，被告提起上訴，並無理由
    ，應予駁回。
四、末查被告未曾因故意犯罪受有期徒刑以上刑之宣告，有臺灣
    高等法院被告前案紀錄表在卷可參，其因一時失慮，致罹刑
    章，犯後坦承犯行深表悔悟，並與被害人達成和解，有和解
    書在卷可憑，經此偵審及論罪科刑之教訓，當知警惕，應無
    再犯之虞，本院認其等所宣告之刑，均以暫不執行為適當，
    併予宣告緩刑二年，又本院審酌被告手腳健全，竟不循正途
    工作賺錢，而為本件竊盜之犯行，認有命其等提供義務勞務
    以培養服務社會，及從事正當活動觀念之必要，爰依刑法第
    七十四條第二項第五款之規定，命其應向指定之公益團體、
    地方自治團體或社區提供五十小時之義務勞務，並依刑法第
    九十三條第一項第二款規定，諭知緩刑期間付保護管束，以
    勵自新。
五、依刑事訴訟法第四百五十五條之一第一項、第三項、第三百
    七十三條、第三百六十八條，刑法第七十四條第一項第一款
    、第二項第五款、第九十三條第一項第二款，判決如主文。
本案經檢察官乙○○到庭執行職務。
中    華    民    國    98    年    7     月    7     日
                  刑事第六庭  審判長法  官  施慶鴻
                                    法  官  莊深淵
                                    法  官  莊秋燕
以上正本證明與原本無異。
本件不得上訴。
                                    書記官  楊賀傑
中    華    民    國    98    年    7     月    7     日
附錄論罪科刑法條
刑法第三百二十條第一項
意圖為自己或第三人不法之所有，而竊取他人之動產者，為竊盜
罪，處五年以下有期徒刑、拘役或五百元以下罰金。


司法院資訊處製作；財團法人民間司法改革基金會備份。
